臺灣高雄地方法院民事判決
110年度訴字第1319號
原      告  陳蕙菁  
            蘇鳳嬌  
共      同
訴訟代理人  吳麗珠律師
被      告  騰邦投資有限公司

法定代理人  葉振富  
訴訟代理人  陳依伶律師
上列當事人間請求債務人異議之訴事件，本院於民國111年7月19
日言詞辯論終結，判決如下：
    主  文
本院一百一十年度司執字第八三三零零號清償債務強制執行事件
所為之強制執行程序應予撤銷。
訴訟費用由被告負擔。
    事實及理由
一、原告主張：訴外人太設企業股份有限公司高雄分公司（下稱
    太設公司）前以原告為債務人，向本院聲請核發支付命令獲
    准（92年度促字第66187號，下稱系爭支付命令），本院並
    核發系爭支付命令業於民國92年7月31日確定之確定證明書
    。嗣太設公司更名為茂豐租賃股份有限公司（下稱茂豐公司
    ），並於108年7月19日將上開債權（下稱系爭債權）讓與被
    告，被告遂於110年9月1日對原告聲請強制執行，並由本院
    以110年度司執字第83300號清償債務強制執行事件（下稱系
    爭強制執行事件）受理中，尚未執行完畢。然系爭支付命令
    並未合法送達原告而未確定，且系爭債權業已罹於時效，爰
    依強制執行法第14條第1項前段之規定提起本訴，並聲明如
    本判決主文第1項所示。
二、被告則以：系爭支付命令業因合法送達原告而已確定，且原
    告陳蕙菁曾向被告承辦人員承認系爭債權之存在，縱認系爭
    債權業已罹於時效，被告聲請強制執行前5年內之利息債權
    亦未罹於時效等語，資為抗辯，並聲明：原告之訴駁回。
三、兩造不爭執之事實（訴字卷第147頁）：
　㈠太設公司前以原告為債務人，向本院聲請核發系爭支付命令
    獲准，本院並核發系爭支付命令業於92年7月31日確定之確
    定證明書。
　㈡嗣太設公司更名為茂豐公司，並於108年7月19日將系爭債權
    讓與被告。
　㈢被告於110年9月1日對原告聲請強制執行，並由本院以系爭強
    制執行事件受理中，尚未執行完畢。　　
四、本院得心證之理由：
　㈠系爭支付命令是否業已確定？
　　本院曾核發系爭支付命令業於92年7月31日確定之確定證明
    書乙節，已如前述，被告抗辯：系爭支付命令業於92年7月3
    1日確定等語，自屬有據。至原告固主張：系爭支付命令並
    未合法送達原告云云，既不能舉證以實其說，且系爭支付命
    令卷宗業因保存年限屆滿而依法銷毀，銷毀文號為104院卿
    資審字第1040006844號等情，亦有本院調案申請證明（審訴
    字卷第33頁）、111年4月15日公務電話紀錄（訴字卷第47頁
    ）附卷可稽，則原告空言主張：系爭支付命令尚未確定云云
    ，即難遽採。
　㈡系爭債權是否業已罹於時效？
　⒈請求權，因15年間不行使而消滅；時效中斷者，自中斷之事
    由終止時，重行起算；因起訴而中斷之時效，自受確定判決
    ，或因其他方法訴訟終結時，重行起算，民法第125條前段
    、第137條第1項、第2項分別定有明文。經查，系爭支付命
    令業於92年7月31日確定乙節，已如前述，揆諸前揭法律規
    定，系爭債權之時效應自系爭支付命令確定時重行起算15年
    ，即至107年7月31日屆滿，被告遲至110年9月1日始對原告
    聲請強制執行，既已罹於時效，則原告提出時效抗辯拒絕給
    付，即有理由。
　⒉被告固抗辯：原告陳蕙菁曾向被告承辦人員承認系爭債權之
    存在云云，並提出錄音譯文（訴字卷第91至95頁）為證。然
    查，原告陳蕙菁僅於對話中多次陳稱：「為什麼我今天會欠
    這筆錢，我們也不是很清楚，所以想了解一下」、「為什麼
    會有這種債權的問題」、「為什麼當初我們公司那時候……會
    借這筆錢」、「我們都搞不清楚狀況」等語（訴字卷第91至
    93頁），顯見原告陳蕙菁當時係向被告承辦人員釐清被告就
    系爭債權之主張，而原告陳蕙菁其後陳稱：「我是公司負責
    人嘛，所以你債權寄給我了嘛，600萬嘛」、「大家是連帶
    保證……等於說我們『如果』這個債權成立的情況下，我們6個
    人必須要還你600萬的意思嘛」等語（訴字卷第93頁），更
    係於被告承辦人員表示：「執行本金是600萬啦」、「大家
    都連帶保證了啊」等語（訴字卷第93頁）後，單純確認被告
    承辦人員上開陳述之要旨而已，殊無承認系爭債權之意，此
    觀諸原告陳蕙菁其後陳稱：「當初借的人是誰借的啊」、「
    立昇國際怎麼能去借……還是什麼人去借……為什麼記帳的時候
    會寄到我們立昇國際啊」、「請問一下是民國幾年借的」、
    「沒有任何的抵押嗎」、「等我們收到……執行命令的時候，
    再看如何處理這件事情啦」等語（訴字卷第93至95頁）自明
    。從而，被告抗辯：原告陳蕙菁曾向被告承辦人員承認系爭
    債權之存在云云，尚難遽信。
　⒊被告雖又抗辯：縱認系爭債權業已罹於時效，被告聲請強制
    執行前5年內之利息債權亦未罹於時效云云。然主權利因時
    效消滅者，其效力及於從權利，民法第146條定有明文，此
    從權利應包括已屆期之遲延利息在內，債務人於時效完成時
    ，一經行使抗辯權，主權利既因時效而消滅，從權利之時效
    ，雖未完成，亦隨之消滅（最高法院110年度台上字第450號
    、109年度台上字第2810號判決參照）；至未屆期之利息，
    債權人既無請求權，自無請求權時效期間是否完成之問題（
    最高法院99年度第5次民事庭會議參照）。經查，系爭債權
    業已罹於時效乙節，已如前述，揆諸前揭說明，一經原告行
    使抗辯權，其利息債權亦隨之消滅。被告抗辯：被告聲請強
    制執行前5年內之利息債權並未罹於時效云云，於法容有誤
    會，自非足採。
五、綜上所述，系爭債權既已罹於時效，則原告依強制執行法第
    14條第1項前段之規定，請求如本判決主文第1項所示之聲明
    ，為有理由，應予准許。
六、訴訟費用負擔之依據：民事訴訟法第78條。　　
中　　華　　民　　國　　111 　年　　7 　　月　　26　　日
                  民事第五庭法  官  王耀霆
以上正本係照原本作成。
如對本判決上訴，須於判決送達後20日內向本院提出上訴狀。如
委任律師提起上訴者，應一併繳納上訴審裁判費。　　　　　　
中　　華　　民　　國　　111 　年　　7 　　月　　26　　日
                            書記官  陳莉庭